【裁判字號】    92,簡,183
【裁判日期】    921023
【裁判案由】    傷害
【裁判全文】
臺灣雲林地方法院刑事判決                          九十二年度簡字第一八三號
    公  訴  人  臺灣雲林地方法院檢察署檢察官
    被      告  乙○○
右列被告因傷害案件，經檢察官聲請以簡易判決處刑（九十二年度偵字第二○一五號
），本院斗六簡易庭認為應依通常程序審理，移
年六簡字第三一二號；普通庭案號：九十二年易字第三九五號），本院合議庭裁定由
受命法官逕行簡易判決處刑如左：
    主  文
乙○○連續傷害人之身體，處有期徒刑參月，如易科罰金，以參佰元折算壹日。
    事  實
一、乙○○與甲○○原係同居男女朋友關係，並育有一子，二人為家庭暴力防治法第
    三條第二款所稱之家庭成員。乙○○與甲○○其後因感情不睦而分手，並為其子
    監護權之問題而起爭執。乙○○基於傷害甲○○之概括犯意，於民國（下同）九
    十二年四月二日下午二時三十分許，在雲林縣斗南鎮新南里南勢一八五號乙○○
    住處，，與甲○○發生爭執，陳建宏以徒手方式毆打甲○○，致甲○○受有左前
    頭、左顴挫傷之傷害。乙○○復於九十二年四月二十日下午五時五十八分許，前
    往雲林縣斗六市○○里○○路一六二號甲○○所任職之「華星電子遊藝場」內，
    與甲○○發生爭執，即又徒手毆打甲○○，致甲○○受有鼻樑瘀青腫脹、右眼結
    膜紅腫等傷害。案經甲○○訴由雲林縣警察局斗六分局報請台灣雲林地方法院檢
    察署檢察官聲請簡易判決處刑，並經檢察官擴張起訴事實。
二、被告乙○○對上述犯罪事實坦白承認，核與告訴人甲○○於警訊及偵查中指訴情
    形相符，復有告訴人之診斷證明書二份等書證在卷可參，本件事證明確。
三、核被告所為，係犯刑法第二百七十七條第一項前段之普通傷害罪，而屬家庭暴力
    防治法第二條第二項之家庭暴力罪。檢察官對被告於九十二年四月二日傷害告訴
    人之犯行未起訴，惟此業經公訴檢察官到庭擴張起訴事實，該部分事實並與起訴
    事實有裁判上一罪關係，為起訴效力所及，本院自應一併予以審究。被告先後二
    次傷害犯行，時間緊接，觸犯犯罪構成要件相同之罪名，顯係基於概括犯意而為
    ，應依連續犯規定論以一罪，並加重其刑。
四、本院審酌被告犯後坦白犯行，態度尚稱良好，被告前無犯罪紀錄，有台灣高等法
    院被告全國前案紀錄表在卷可稽，可見其素行良好，本件被告與告訴人間係因細
    故而起爭執，被告傷害告訴人之手段均係徒手拉扯，雖造成告訴人受傷，但其犯
    罪情節顯然非重，告訴人所受之傷害雖有二次，但每次之傷勢均屬輕微，顯然是
    被告一時衝動，而與告訴人間起了拉扯之動作，被告並沒有痛毆告訴人之行為，
    可認被告犯罪所生之危害非鉅，又被告與告訴人平日感情不睦，已經分居一段時
    間，並被告始終未能獲取告訴人之諒解等一切情狀，本院認為量處如主文所示之
    刑，並諭知易科罰金之折算標準，為適當之處置。
五、依刑事訴訟法第四百四十九條第一項前段，刑法第五十六條、第二百七十七條第
    一項前段、第四十一條第一項前段，罰金罰鍰提高標準條例第一條前段、第二條
    前段，判決如主文。
本案經檢察官丙○○到庭執行職務。
中      華      民      國      九十二      年      十    月    二十三  日
                                        臺灣雲林地方法院刑事第四庭
                                            法  官  劉為丕
右正本證明與原本無異。
如不服本判決，應於判決送達後十日內向本院提出上訴狀( 應附繕本 )。
                                            書記官  王淑美
中      華      民      國      九十二      年      十    月    二十三  日
附錄本案論罪科刑法條：
中華民國刑法第二百七十七條
(普通傷害罪)
傷害人之身體或健康者，處三年以下有期徒刑、拘役或一千元以下罰金。
犯前項之罪因而致人於死者，處無期徒刑或七年以上有期徒刑；致重傷者
，處三年以上十年以下有期徒刑。


司法院資訊處製作；財團法人民間司法改革基金會備份。
